【裁判字號】    90,小上,78
【裁判日期】    901113
【裁判案由】    給付會款
【裁判全文】
臺灣臺中地方法院民事裁定  九十年度小上字第七八號
    上  訴  人  甲○○
    被上訴人    乙○○
右當事人間請求給付會款事件，上訴人對於民國九十年八月九日，本院台中簡易庭所
為第一審之判決（九十年度中小字第五七六號）不服提起上訴，本院裁定如左：
    主    文
上訴駁回。
第二審訴訟費用新台幣壹仟肆佰柒拾玖元由上訴人負擔。
    理    由
一、按關於請求給付金錢或其他代替物或有價證券之訴訟，其標的金額或價額在新台
    幣（下同）壹拾萬元以下者，適用民事訴訟法中所定之小額訴訟程序；對於小額
    訴訟之第一審裁判，得上訴或抗告於管轄之地方法院，其審判以合議行之；對於
    前項第一審裁判之上訴或抗告，非以其違背法令為理由，不得為之，上訴狀內應
    記載上訴理由，表明原判決所違背之法令及其具體內容，依訴訟資料可認為原判
    決有違背法令之具體情事等，民事訴訟法第四百三十六條之八第一項、第四百三
    十六條之二十四、第四百三十六條之二十五定有明文。而所謂「判決違背法令」
    ，上訴人應以原判決有不適用法規或適用不當為上訴理由時，其上訴狀或理由書
    應有具體之指摘，並揭示該法規之條項或其內容，若係成文法以外之法則，應揭
    示該法則之旨趣，倘為司法院解釋或本院之判例，則應揭示該判解之字號或其內
    容，如依民事訴訟法第四百六十九條所列各款事由提起第三審上訴者，其上訴狀
    或理由書應揭示合於該條款之事實，最高法院六十七年台上字第二八七六號判例
    、七十年台上字第二○二七號判例、七十一年台上字第三一四號判例可資參考。
二、本件上訴意旨略以：被上訴人主張上訴人於民國（下同）八十八年五月二十五日
    、九月二十五日標得上開會款，上訴人領得會款後，未依約繳付會款，故應給付
    如被上訴人起訴聲明之請求，惟被上訴人之主張與事實不符，上訴人於前開期日
    得標後，並未領受得標會款，經上訴人與被上訴人協議，終止此合會契約，由被
    上訴人承受上開死會，而被上訴人以工資抵付應返還上訴人之會款，上訴人之主
    張合理等語。
三、經查，本件訴訟標的金額為新台幣（下同）玖萬壹仟捌佰元，未逾壹拾萬元，自
    應適用小額訴訟程序，而依民事訴訟法四百三十六條之二十四，對於小額程序之
    第一審判決，非以違背法令為理由，不得為之。本件原審認定上訴人於民國（下
    同）八十八年四月二十五日，參加由被上訴人擔任會首，每會壹萬元之互助會二
    會。嗣上訴人分別於同年五月二十五日、九月二十五日，標得上開會款。詎上訴
    人領得會款後，並未依約繳付會款，共計上訴人尚有會款壹拾壹萬元，未予繳付
    。經扣除被上訴人因承受上訴人上開死會，而應返還上訴人之會款壹萬捌仟貳佰
    元（原應返還會款肆萬肆仟貳佰元，扣除被上訴人已返還之壹萬元及七月份工資
    壹萬陸仟元）後，上訴人仍積欠玖萬壹仟捌佰元，爰判決上訴人應給付被上訴人
    上開會款及法定遲延利息，並無違法之處，上訴人提起上訴，仍就事實認定為之
    爭執，並未具體說明原判決有何不適用法規或適用法規不當之情形，並揭示該法
    規之條項或內容，或合於民事訴訟法第四百六十九條所列各款之事實，自難認對
    該判決之如何違背法令已有具體之指摘，揆諸前揭說明，應認其上訴不合法。
四、據上論結，本件上訴為不合法，依民事訴訟法第四百三十六之三十二條、第四百
    三十六條之十九、第四百四十四條第一項、第九十五條、第七十八條，裁定如主
    文。
中      華      民      國      九  十    年    十一    月      十三    日
                                台灣台中地方法院民事第四庭
                                    審判長法官  張  恩  賜
                                    法      官  陳  文  燦
                                    法      官  王  金  洲
右為正本係照原本作成。
本裁定不得抗告。
中      華      民      國      九  十    年    十一    月      十三    日
                                    法院書記官


司法院資訊處製作；財團法人民間司法改革基金會備份。
